【裁判字號】    92,易,1220
【裁判日期】    920717
【裁判案由】    妨害公務
【裁判全文】
臺灣臺中地方法院刑事判決                        九十二年度易字第一二二０號
    公  訴  人  臺灣臺中地方法院檢察署檢察官
    被      告  甲○○
右列被告因妨害公務案件，經檢察官提起公訴（九十二年度偵字第四五六八號），本
院判決如左：
    主  文
甲○○於公務員依法執行職務時，當場侮辱，處拘役伍拾日，如易科罰金，以佰元
折算壹日。
    事  實
一、甲○○於民國九十二年二月二十四日下午，與其配偶梁云菁至臺中縣大雅鄉戶政
    事務所辦理離婚登記手續，因甲○○情緒略顯激動，在場警員乃告知梁云菁及其
    委任之律師高明德、黃雅琴，可至附近而位於臺中縣大雅鄉○○路○段一七二號
    之臺中縣警察局豐原分局大雅分駐所等待甲○○先行離去，然甲○○仍跟隨至大
    雅分駐所，並一直欲與梁云菁談話，但梁云菁不願與之談話，雙方仍有爭執。同
    日下午三時三十分許，在場之警員乙○○為維持分駐所秩序，並為避免梁云菁發
    生意外，乃要求甲○○等人慢慢談，甲○○因此心生不滿，起身離去，行至分駐
    所大門時，竟基於對依法執行職務公務員當場侮辱之故意，轉身伸出右手食指對
    著正依法執行職務之乙○○警員，辱罵穢語「幹你娘雞巴」而當場侮辱，後經乙
    ○○警員以現行犯逮捕。
二、案經臺中縣警察局豐原分局報請臺灣臺中地方法院檢察署檢察官偵查起訴。
    理  由
一、訊據被告甲○○因供承有於右揭時地，伸出右手食指，辱罵穢語「幹你娘雞巴」
    之行為，但否認有侮辱警員乙○○之故意，辯稱：伊並沒有針對特定人，實際上
    是在罵伊前妻梁云菁云云。惟查：
（一）證人高明德律師於九十二年三月十四日偵查時具結證稱：「（你知道梁云菁為
      何要到大雅分駐所尋求保護？）他們要離婚當天，梁云菁打電話到事務所來，
      說他很怕甲○○，也不敢一人到戶政事務所辦離婚，所以我就與黃雅琴律師一
      起陪她到戶政事務所，我們並且有聯絡警員在場，當時高育源在戶政事務所內
      講話很大聲，所以警員叫我們辦好離婚後至分駐所，等甲○○先走，我們再走
      ，但後來甲○○也有尾隨到分駐所，到了分駐所，警員叫黃律師帶梁云菁先到
      理面坐，甲○○一直想靠近梁云菁要她一起回家，黃律師告訴甲○○雙方已經
      辦好離婚了，梁云菁要回去否，可以自己決定。接著甲○○就指責黃律師講話
      太大聲，有一位警員也出來制止甲○○叫他不要太大聲，說這裡是派出所，我
      也有重申雙方已經離婚了，梁云菁可以自己決定，甲○○往門口走並且回頭罵
      警員說了五字經「台語幹你娘ＸＸ」。」、「（你能確定甲○○確實是指著警
      員罵五字經？）我確定。因為從甲○○的位置來看，我確定他是在罵警員。（
      命當庭繪位置圖附卷）當時甲○○站在值班台旁邊，制止他的警員是在值班台
      後面的那一排辦公桌旁邊。」等語（見偵查卷第十九頁），內容核與其之警詢
      時之證言相同，並無矛盾之處，並有其所繪之現場圖附卷可稽（見偵查卷第二
      十二頁），證人高明德律師之證詞，當可採信。
（二）證人乙○○警員於本院九十二年五月八日調查時具結證稱：「（九十二年二月
      二十四日下午三點三十分之情形？）當時我在大雅分駐所備勤，甲○○跟他太
      太梁云菁在戶政事務所辦離婚手續，發生爭執，所以梁云菁的律師高明德律師
      就將他們二人帶到分駐所來協調，甲○○跟他太太梁云菁談的不愉快，我就勸
      他們二人有事慢慢講。後來甲○○就走到分駐所門口，就用右手伸出食指，指
      著我罵『幹你娘雞巴』，當時高明德律師在場有看到。」、「（甲○○手指的
      方向及罵的方向是否對著你？）是。」、「（對甲○○於偵查中所述有何意見
      ？）我跟梁云菁站在不同方向，中間距離約一公尺，甲○○確實是指著我的方
      向罵。」等語，證人乙○○警員之證詞與證人高明德律師之證詞相符，亦無齟
      齬出入之處，亦足採信。是被告右揭辯詞，顯係事後卸責之詞，不足採信，事
      證明確，被告右揭於公務員依法執行職務時，當場侮辱之犯行，洵堪認定。
二、核被告所為係犯刑法第一百四十條第一項之於公務員依法執行職務時，當場侮辱
    罪。爰審酌被告不分緣由即以穢語辱罵警員，藐視公權力之執行，且犯後否認犯
    行，並無悔意，惟念及被告年輕氣盛，因與前妻離異，出於一時衝動而為之等一
    切情狀，量處如主文所示之刑，並諭知易科罰金之折算標準。
據上論斷，應依刑事訴訟法第二百九十九條第一項前段，刑法第一百四十條第一項、
第四十一條第一項前段，罰金罰鍰提高標準條例第一條前段、第二條，判決如主文。
本案經檢察官陳燕瑩到庭執行職務
中      華      民      國      九十二      年      七    月    十七    日
                                臺灣臺中地方法院刑事第四庭
                                        法  官  楊  真  明
右正本證明與原本無異。
如不服本判決，應於送達後十日內向本院提出上訴狀（須附繕本），上訴於臺灣高等
法院臺中分院。
            書記官
中      華      民      國      九十二      年      七    月    十七    日
附錄本判決論罪科刑法條
中華民國刑法第一百四十條第一項：
  於公務員依法執行職務時，當場侮辱，或對於其依法執行之職務公然侮辱者，處六
  月以下有期徒刑、拘役或一百元以下罰金。


司法院資訊處製作；財團法人民間司法改革基金會備份。
